【裁判字號】    88,易,452
【裁判日期】    890119
【裁判案由】    詐欺
【裁判全文】
台灣新竹地方法院刑事判決                          八十八年度易字第四五二號
    公  訴  人  台灣新竹地方法院檢察署檢察官
    被      告  甲○○
右列被告因詐欺案件，經檢察官提起公訴（八十八年度偵緝字第一三號），本院判決
如左：
    主      文
甲○○連續意圖為自己不法之所有，以詐術使人將本人之物交付，處有期徒刑肆月，
緩刑參年。
    事      實
一、甲○○明知其已因投資股市，虧損新台幣（下同）二、三千萬元，並向地下錢莊
    借款，而負債三、四十萬元，且無工作，已陷於無力償債之地步，竟基於意圖為
    自己不法所有之概括犯意，先於民國（下同）八十七年二月二十一日，隱瞞其無
    力償債之事實，在新竹縣以郵寄之方式，向位於台北市○○○路○段二號一樓之
    美國商業銀行國家信託儲蓄股份有限公司（下稱美國銀行）松山分公司申請核發
    ＶＩＳＡ、ＭＡＳＴＥＲ信用卡各一張，使美國銀行松山分行陷於錯誤，於同年
    二月二十七日核發前述二種信用卡各一張予甲○○，甲○○於詐得前述二張信用
    卡後，即分別於八十七年三月四日、五日，持其中卡號00000000000
    00000號ＶＩＳＡ信用卡，於台北市○○○路附近，透過經營地下錢莊之姓
    名年籍不詳且不知其無力償債之成年女子，持之向不知情之捷達旅行社有限公司
    有限公司（下稱捷達公司）刷卡消費，金額分別十二萬九千九百四十八元、六萬
    零六十元，並將消費所得財物抵償其所積欠前述經營地下錢莊女子之債務，復於
    同年四月十二日，至台北市金華百貨公司，持同前之信用卡，先後二次刷卡消費
    購物，金額各一千四百七十元、七百二十元，均使美國銀行松山分公司陷於錯誤
    ，而將前開款項分別撥予捷達公司、金華百貨公司，使美國銀行松山分公司受有
    十九萬二千一百七十八元之損害，嗣因甲○○始終未繳款，經美國銀行松山分公
    司催討後，亦分文未付，美國銀行松山分公司始知受騙，並於八十七年五月十九
    日予以強制停卡。
二、案經美國銀行松山分公司訴由台灣新竹地方法院檢察署檢察官偵查起訴。
    理      由
一、訊據被告甲○○除否認有意圖為自己不法所有之犯意外，對於前揭其餘事實均坦
    不諱，辯稱係因一時週轉失靈，始無法繳納簽帳款項，並非有意詐欺云云。經查
    ，右揭被告坦承部分，除據被告於偵查中及本院調查時自承在卷外，並經告訴代
    理人乙○○於偵查中及本院調查時指述在卷，復有美國銀行ＶＩＳＡ、ＭＡＳＴ
    ＥＲ申請表格、歷史帳單彙總查詢表、財團法人金融徵信中心查詢表在卷可稽。
    次查，被告雖於八十六年間，在國華人壽保險股份有限公司、甲賀木業有限公司
    ，有十萬八千五百五十三元、四十四萬六千五百元之收入，有被告提出之扣繳憑
    單影本二紙在卷可參，並經本院向財政部台灣省北區國局竹東稽徵所查證屬實，
    有該所八十八年八月十八日北區國稅竹東徵第八八０七四三七０號函及附件附卷
    足憑，唯其於本院審理時已自承其當時已破產，而無法繳納該年稅款等語，再參
    以被告所自承當時已負債三、四十萬元，且無工作，顯見其並無還債之能力，其
    明知及此，仍向美國行松山分行申領信用卡，復持之消費，其有詐騙之意甚明，
    是其前揭所辯，要屬事後卸責之詞，不足採信，事證明確，被告犯行應堪認定。
二、核被告甲○○所為，係犯刑法第三百三十九條第一項之詐欺取財罪。被告先後詐
    得信用卡、財物之犯行，時間緊接，所犯罪名基本構成要件相同，顯係出於概括
    犯意反覆為之，為連續犯，應依刑法第五十六條之規定以一罪論，並加重其刑。
    其透過不知情之經營地下錢莊之成年女子而刷卡消費，應係間接正犯。爰審酌被
    告明知已無償債之能力，仍申辦信用卡，並持卡消費抵償債務，詐得之財物僅十
    餘萬元，雖尚未與美國銀行松山分公司達成和解，唯審酌其係受地下錢莊催債，
    始出此下策，及其犯罪後態度等一切情狀，量處如主文所示之刑。查被告素行良
    好，前未曾犯罪受有期徒刑以上刑之宣告，有本院被告全國前案紀錄表在卷可稽
    ，其因一時失慮，偶罹刑典，事後坦承部分犯行，且係受地下錢莊催債，始出此
    下策，經此刑之宣告後，應知警惕而無再犯之虞，本院因認暫不執行其刑為當，
    併予以宣告緩刑三年，以啟自新。
據上論斷，應依刑事訴訟法第二百九十九條第一項前段，刑法第五十六條、第三百三
十九條第一項、第七十四條第一款，罰金罰鍰提高標準條例第一條前段，判決如主文
。
本案經檢察官許麗美到庭執行職務。
中      華      民      國      八十九      年     一     月    十九    日
                                臺灣新竹地方法院刑事第二庭
                                    法  官  張  百  見
右正本證明與原本無異。
如不服本判決，應於判決送達後十日內向本院提出上訴狀( 應附繕本 )，上訴於
臺灣高等法院。
                                    書記官  陳  進  楷
中      華      民      國      八十九      年     一     月    十九    日
附錄論罪科刑法條：刑法第三百三十九條第一項。
意圖為自己或第三人不法之所有，以詐術使人將本人或第三人之物交付者，處五年以
下有期徒刑、拘役或科或併科一千元以下罰金。


司法院資訊處製作；財團法人民間司法改革基金會備份。
